ACORDAO-COMPLETO-2531380

ACÓRDÃO DE RELAÇÃO

ACÓRDÃO DE RELAÇÃO 2368/2022 ATA 12/2022 - PRIMEIRA CÂMARA

Acórdão 2368/2022-TCU-Primeira Câmara
	Vistos, relacionados e discutidos estes autos de recurso de reconsideração interposto pela Sra. Flávia Helena Portela de Carvalho e pela Prefeitura dos Condomínios do Setor de Diversões Sul contra o Acórdão 2395/2021-TCU-Primeira Câmara, por meio do qual esta Corte julgou suas contas irregulares e o condenou-as ao pagamento de débito solidário de R$ 63.800,00,
	Considerando que as recorrentes foram notificadas em 15/10/2021 e que o recurso foi protocolado neste Tribunal em 17/11/2021;
	Considerando que, nos termos do artigo 32, parágrafo único, da Lei 8.443/92, não se conhecerá de recurso interposto fora do prazo, salvo em razão de superveniência de fatos novos, na forma do Regimento Interno;
	Considerando que as recorrentes buscam afastar a condenação por meio de argumentos e teses jurídicas que, ainda que inéditos, não são considerados fatos novos por este Tribunal, conforme Acórdão 2308/2019-TCU-Plenário, 1.760/2017-1ª Câmara e 2.860/2018-2ª Câmara;
	Considerando que os elementos trazidos aos autos pelas recorrentes não demonstram a superveniência de fatos novos, razão pela qual a intempestividade não pode ser afastada, a teor do art. 285, § 2º, Regimento Interno/TCU;
	Considerando os pareceres uniformes da Secretaria de Recursos e do Ministério Público junto ao Tribunal no sentido do não-conhecimento do presente recurso, por intempestivo e não apresentar fatos novos;
	Os Ministros do Tribunal de Contas da União, reunidos em sessão da Primeira Câmara, ACORDAM, por unanimidade, com fundamento no artigo 33 da Lei 8.443/92, c/c o artigo 285, caput e §2º, do RI/TCU, em não conhecer do recurso de reconsideração interposto pela Sra. Flávia Helena Portela de Carvalho e pela Prefeitura dos Condomínios do Setor de Diversões Sul, por restar intempestivo e não apresentar fatos novos, dando-se ciência desta deliberação às recorrentes. 
1. Processo TC-Processo 037.247/2019-0 (TOMADA DE CONTAS ESPECIAL) 
	1.1. Responsáveis: Flávia Helena Portela de Carvalho (XXX.585.071-XX) ; Prefeitura dos Condomínios do Setor de Diversões Sul (00.487.651/0001-58) .
	1.2. Recorrentes: Flávia Helena Portela de Carvalho (XXX.585.071-XX) ; Prefeitura dos Condomínios do Setor de Diversões Sul (00.487.651/0001-58) .
	1.3. Órgão/Entidade: Secretaria Especial da Cultura.
	1.4. Relator: Ministro Benjamin Zymler.
	1.5. Representante do Ministério Público: Procuradora-Geral Cristina Machado da Costa e Silva.
	1.6. Relator da deliberação recorrida: Ministro-Substituto Augusto Sherman Cavalcanti
	1.7. Unidades Técnicas: Secretaria de Recursos (Serur) ; Secretaria de Controle Externo de Tomada de Contas Especial (SecexTCE) .
	1.8. Representação legal: Alessandra Nogueira Lopes (54.021/OAB-DF) , representando Prefeitura dos Condomínios do Setor de Diversões Sul; Alessandra Nogueira Lopes (54.021/OAB-DF) , representando Flávia Helena Portela de Carvalho. 
	1.9. Determinações/Recomendações/Orientações: não há.

Primeira Câmara

Secretaria Especial da Cultura.

Flávia Helena Portela de Carvalho (XXX.585.071-XX); Prefeitura dos Condomínios do Setor de Diversões Sul (00.487.651/0001-58).

BENJAMIN ZYMLER

Alessandra Nogueira Lopes (54.021/OAB-DF), representando Prefeitura dos Condomínios do Setor de Diversões Sul; Alessandra Nogueira Lopes (54.021/OAB-DF), representando Flávia Helena Portela de Carvalho.

TOMADA DE CONTAS ESPECIAL (TCE)

Secretaria de Recursos (Serur); Secretaria de Controle Externo de Tomada de Contas Especial (SecexTCE).